臺灣板橋地方法院刑事判決　　　　　　　96年度訴字第1105號
公　訴　人　臺灣板橋地方法院檢察署檢察官
被　　　告　甲○○
上列被告因違反毒品危害防制條例案件，經檢察官提起公訴（96
年度毒偵字第1775號），本院依簡式審判程序審理後，判決如下
：
    主  文
甲○○施用第一級毒品，累犯，處有期徒刑柒月。扣案第一級毒
品海洛因淨重零點壹公克，沒收銷燬之；扣案包裹上開第一級毒
品海洛因之包裝袋壹個，沒收之。
    事  實
一、甲○○前因贓物、竊盜案件，分別經臺灣桃園地方法院以92
    年度簡字第174 號、本院以93年度簡上字第283 號判決判處
    有期徒刑5 月、7 月確定，經接續執行上開徒刑，於民國95
    年7 月7 日縮刑期滿執行完畢；另因施用毒品案件，經本院
    以93年度毒聲字第1778號裁定送臺灣桃園看守所附設勒戒所
    觀察、勒戒後，認有繼續施用毒品之傾向，經本院以94年度
    毒聲字第324 號裁定令入戒治處所施以強制戒治，而於94年
    10月24日停止戒治釋放出臺灣新竹戒治所，並於94年12月12
    日經臺灣板橋地方法院檢察署檢察官以94年度戒毒偵字第44
    6 號為不起訴處分。
二、甲○○竟不知悔改，於前開強制戒治執行完畢釋放後5 年內
    ，另基於施用第一級毒品之犯意，於96年2 月15日上午某時
    許，在臺北縣板橋市某處，施用第一級毒品海洛因（下簡稱
    海洛因）1 次。嗣於同日下午1 時40分許，在臺北縣板橋市
    ○○路247 巷9 弄口為警查獲，並扣得其所有之海洛因（淨
    重0.1 公克）1 包，經警採集尿液送驗後始悉上情。
三、案經臺北市政府警察局萬華分局報請臺灣板橋地方法院檢察
    署檢察官偵查後提起公訴。
    理  由
一、本案被告甲○○所犯係死刑、無期徒刑、最輕本刑為3 年以
    上有期徒刑以外之罪，其於準備程序中就被訴事實為有罪之
    陳述，經本院告知簡式審判程序之旨，並聽取公訴人、被告
    之意見後，經合議庭裁定進行簡式審判程序審理，合先敘明
    。
二、上開犯罪事實，業據被告甲○○於本院審理時坦承不諱，又
    其於96年2 月15日為警查獲經採集尿液檢體送臺灣尖端先進
    生技醫藥股份有限公司囑託鑑定結果，確呈鴉片類陽性反應
    ，有該公司96年3 月5 日濫用藥物檢驗報告1 份在卷可稽，
    而當日扣案之白粉經法務部調查局以化學呈色法、氣相層析
    質譜儀分析法鑑驗，含海洛因成分，淨重0.1 公克，有該局
    96年4 月2 日調科壹字第09623030580 號鑑定書1 份附卷可
    佐，足認被告自白與事實相符。又被告前因施用毒品，經本
    院以93年度毒聲字第1778號裁定送臺灣桃園看守所附設勒戒
    所觀察、勒戒後，認有繼續施用毒品之傾向，經本院以94年
    度毒聲字第324 號裁定令入戒治處所施以強制戒治，而於94
    年10月24日停止戒治釋放出臺灣新竹戒治所，並於94年12月
    12日經臺灣板橋地方法院檢察署檢察官以94年度戒毒偵字第
    446 號為不起訴處分，有臺灣高等法院被告前案紀錄表1 份
    附卷可稽，足徵被告經強制戒治執行完畢釋放後，5 年以內
    再犯施用第一級毒品之事證明確，被告犯行洵堪認定。
三、核被告甲○○所為，係犯毒品危害防制條例第10條第1 項之
    施用第一級毒品罪。被告為施用海洛因而持有海洛因之行為
    ，係其施用毒品犯行之當然結果，不另論罪。查被告前因贓
    物、竊盜案件，分別經臺灣桃園地方法院以92年度簡字第17
    4 號、本院以93年度簡上字第283 號判決判處有期徒刑5 月
    、7 月確定，經接續執行上開徒刑，於95年7 月7 日縮刑期
    滿執行完畢，有前開臺灣高等法院被告前案紀錄表在卷足徵
    ，其於有期徒刑執行完畢5 年內故意再犯本案有期徒刑以上
    之罪，係屬累犯，應依刑法第47條第1 項規定加重其刑。爰
    審酌被告不思尋求正當之身心發展，施用足以導致精神障礙
    、性格異常，甚至造成生命危險之毒品，戕害一己之身心健
    康，對社會治安可能之危害程度非微，惟其於犯後尚能坦認
    犯行等一切情狀，量處如主文所示之刑，以示懲儆。扣案之
    海洛因（淨重0.1 公克），係查獲之第一級毒品，爰依毒品
    危害防制條例第18條第1 項前段規定，諭知沒收銷燬之；另
    扣案包裹上開海洛因之包裝袋1 個，係用於包裝毒品，防止
    其裸露、潮濕，供其攜帶施用毒品所用之物，且屬被告所有
    ，業經被告供明在卷，併依刑法第38條第1 項第2 款規定，
    宣告沒收之。至扣案之注射針筒2 支與生理食鹽水1 瓶，實
    係於上開時地一同為警查獲之鄭金發個人出資所購買者，業
    據被告迭次陳明無誤，核與鄭金發於警詢時之證述相符，故
    上開物品既非違禁物，且亦非屬被告所有之物，爰不予宣告
    沒收，附此敘明。
四、臺灣板橋地方法院檢察署檢察官96年度毒偵字第2235號併案
    意旨略以：被告甲○○於96年3 月14日下午2 時30分許，在
    臺北縣板橋市○○○路125 巷內，施用海洛因等情，而認被
    告同違犯毒品危害防制條例第10條第1 項施用第一級毒品罪
    嫌，且被告本次施用行為，與上開經起訴之犯罪事實，應為
    包括一罪之實質上一罪關係，屬法律上同一案件，請求併案
    審理云云，惟查，被告於本院訊問時，業已供明：「（問：
    於96年1 月間至96年3 月14日，為何會施用海洛因？）因為
    朋友來找，跟我討論是否要吸食毒品，然後再一起出錢買來
    施用，所以我才會施用。如果我只有一個人我是不會想用的
    。」、「（問：是否有因施用海洛因而成癮的情形？）沒有
    。」、「（問：是否偶而施用海洛因即均被警察查獲？）是
    。其他時間我都沒有用毒品海洛因。」等語明確，足見被告
    各次施用第一級毒品之犯意個別，並無基於毒癮而習慣性賡
    續施用海洛因之情形，難認併案犯罪事實與本案有何包括一
    罪之關係，故本院尚無從併予審判，應退由檢察官另為適法
    之處理，末此敘明。
據上論斷，應依刑事訴訟法第273 條之1 第1 項、第299 條第1
項前段，毒品危害防制條例第10條第1 項、第18條第1 項前段，
刑法第11條前段、第47條第1 項、第38條第1 項第2 款，判決如
主文。
本案經檢察官王家春到庭執行職務。
中　　華　　民　　國　　96　　年　　5 　　月　　28　　日
                  刑事第二庭  審判長法　官  李 麗 玲
                                    法  官  黎 錦 福
                                    法  官  張 兆 光
上列正本證明與原本無異。
如不服本判決，應於判決送達後10日內向本院提出上訴狀 (應附
繕本)，上訴於臺灣高等法院。
                                    書記官  曹 秋 冬
中　　華　　民　　國　　96　　年　　5 　　月　　28　　日
附錄本案論罪科刑法條：
毒品危害防制條例第10條第1項
施用第一級毒品者，處6 月以上5 年以下有期徒刑。
